臺灣臺北地方法院簡易民事判決
110年度北簡字第11574號
原      告  良京實業股份有限公司

法定代理人  平川秀一郎

訴訟代理人  周秀英  
被      告  劉淑瓊  
上列當事人間請求返還借款事件，本院於民國一百一十年九月十
五日言詞辯論終結，判決如下︰
    主    文
被告應給付原告新臺幣壹拾參萬陸仟零壹拾貳元，及其中新臺幣
壹拾貳萬伍仟貳佰捌拾捌元部分，自民國九十五年九月一日起至
民國一百一十年七月十九日止，按年息百分之十九點九五計算之
利息，另自民國一百一十年七月二十日起至清償日止，按年息百
分之十六計算之利息。
訴訟費用新臺幣壹仟肆佰肆拾元由被告負擔。
本判決得假執行。但被告如以新臺幣壹拾參萬陸仟零壹拾貳元為
原告預供擔保，得免為假執行。
    事    實
甲、原告方面：
一、聲明：如主文第一項所示。
二、陳述略稱：
  ㈠緣被告劉淑瓊於民國九十三年六月九日向訴外人渣打國際商
    業銀行股份有限公司（即原美國運通銀行，下稱渣打銀行）
    申請信用貸款，款項撥貸至被告指定匯款帳戶，貸款額度一
    旦清償即不得再使用，約定利率為年息百分之六點八八，若
    有二次以上延滯繳款，則自動調整為按年息百分之十九點九
    五計算。
　㈡詎被告未履行繳款義務，截至九十五年八月三十一日止，尚
    積欠新臺幣（下同）十三萬六千零一十二元，及其中本金十
    二萬五千二百八十八元部分，自九十五年九月一日起至一百
    一十年七月十九日止，按年息百分之十九點九五計算之利息
    ，另自一百一十年七月二十日起至清償日止，按年息百分之
    十六計算之利息未清償，渣打銀行於九十九年八月二日將其
    對被告之債權讓與原告，並於九十九年十月二十九日公告，
    原告屢經催討無果，爰再以本件起訴狀繕本送達作為債權讓
    與通知，並依消費借貸及債權讓與之法律關係提起本件訴訟
    。
三、證據：提出行政院金融監督管理委員會函影本二件、信用貸
    款申請書影本一件、貸款還款明細表一件、債權讓與證明書
    影本一件、債權資料明細表影本一件、報紙公告影本一件及
    被告戶籍謄本一件為證。
乙、被告方面：
一、聲明：原告之訴駁回。
二、陳述略稱：希望與原告談降低一些數額來和解，想分期還，
    照原告的請求金額還不出來，所以沒辦法。
三、證據：無。
    理    由
一、程序方面：按訴狀送達後，原告不得將原訴變更或追加他訴
    ，但擴張或減縮應受判決事項之聲明者，不在此限，民事訴
    訟法第二百五十五條第一項第三款定有明文；前揭規定於簡
    易程序適用之（民事訴訟法第四百三十六條第二項參照）。
    經查，本件原告聲明原請求「被告應給付原告十三萬六千零
    一十二元，及其中十二萬五千二百八十八元部分，自九十五
    年九月一日起至清償日止，按年息百分之十九點九五計算之
    利息。」，嗣於一百一十年九月十五日言詞辯論期日當庭減
    縮為「被告應給付原告十三萬六千零一十二元，及其中十二
    萬五千二百八十八元部分，自九十五年九月一日起至一百一
    十年七月十九日止，按年息百分之十九點九五計算之利息，
    另自一百一十年七月二十日起至清償日止，按年息百分之十
    六計算之利息。」，參酌前揭規定，程序並無不合，應予准
    許。
二、原告主張之事實，已據其提出行政院金融監督管理委員會函
    影本二件、信用貸款申請書影本一件、貸款還款明細表一件
    、債權讓與證明書影本一件、債權資料明細表影本一件、報
    紙公告影本一件及被告戶籍謄本一件為證，經核對相關證物
    原本無訛，被告亦不否認積欠債務之事實，堪認原告主張為
    真實。至於被告辯稱原告請求金額其還不出來希望原告降低
    金額並分期償還等語，屬履行能力問題，不影響其依約所負
    之清償責任。
三、從而，原告本於消費借貸及債權讓與之法律關係，請求被告
    給付十三萬六千零一十二元及如主文第一項所示之利息，為
    有理由，應予准許。
四、本件係就民事訴訟法第四百二十七條第一項訴訟適用簡易程
    序所為被告敗訴之判決，依同法第三百八十九條第一項第三
    款規定，應依職權宣告假執行。並依同法第三百九十二條第
    二項規定，依職權宣告被告預供擔保後，得免為假執行。
五、本件訴訟費用額，依後附計算書確定如主文所示金額。
六、據上論結，原告之訴為有理由，依民事訴訟法第七十八條，
    判決如主文。 
中　　華　　民　　國　　110 　年　　9 　　月　　29　　日
                              臺北簡易庭
                              法      官  文衍正
以上正本係照原本作成。
如對本判決不服，須於判決送達後二十日內向本庭（臺北市重慶
南路一段一百二十六巷一號）提出上訴狀。（須按他造當事人之
人數附繕本）。如委任律師提起上訴者，應一併繳納上訴審裁判
費。
中　　華　　民　　國　　110 　年　　9 　　月　　29　　日
                              書  記  官  高秋芬
訴訟費用計算書：
項        目             金  額（新臺幣）        備  註 
第一審裁判費　　           1,440元
合　　　　計　　     　    1,440元